臺灣高雄地方法院刑事裁定
111年度聲字第741號
聲  請  人  臺灣高雄地方檢察署檢察官
受  刑  人  邱家瑞



上列聲請人因受刑人數罪併罰有二裁判以上，聲請定其應執行之
刑（111年度執聲字第572號），本院裁定如下：
　　主  文
邱家瑞因犯如附表所示之參罪，所處各如附表所示之刑，應執行
有期徒刑伍月，如易科罰金，以新臺幣壹仟元折算壹日。
    理　由
一、聲請意旨略以：受刑人邱家瑞因犯如附表所示之參罪，先後
    經法院判決確定，應依刑法第50條、第53條及第51條第5款
    規定，定其應執行之刑，爰依刑事訴訟法第477條第1項規定
    聲請裁定其應執行刑等語。
二、按數罪併罰，有二裁判以上者，依刑法第51條之規定，定其
    應執行之刑；數罪併罰，分別宣告其罪之刑，宣告有期徒刑
    者，於各刑中之最長期以上，各刑合併之刑期以下，定其刑
    期，但不得逾30年，刑法第53條、第51條第5款分別定有明
    文。又犯最重本刑為5年以下有期徒刑以下之刑之罪，而受6
    個月以下有期徒刑或拘役之宣告者，得以新臺幣（下同）1
    千元、2千元或3千元折算1日，易科罰金，刑法第41條第1項
    前段復明文之。另依刑法第53條所定，應依刑法第51條第5
    款規定定其應執行之刑者，由該案犯罪事實最後判決之法院
    之檢察官，聲請該法院裁定之，刑事訴訟法第477條第1項定
    有明文。又法律上屬於自由裁量之事項，有其外部性界限及
    內部性界限，並非概無拘束。依據法律之具體規定，法院應
    在其範圍選擇為適當之裁判者，為外部性界限；而法院為裁
    判時，應考量法律之目的，及法律秩序之理念所在者，為內
    部性界限。法院為裁判時，二者均不得有所踰越，是數罪併
    罰，有二裁判以上，定其應執行之刑時，固屬法院自由裁量
    之事項，然仍應受前揭外部性界限及內部性界限之拘束。
三、經查：本件受刑人所犯如附表所示之3罪，先後經法院判處
    如附表所示之刑，而各罪之犯罪日期，均在最先判決確定日
    即民國109年9月30日之前，且附表編號1至2之罪，先前曾經
    臺灣高等法院以109年度上訴字第3000號判決定應執行有期
    徒刑3月確定，且已於110年9月2日先予執行完畢（各罪之犯
    罪時間、判決案號、確定日期等詳見附表所載）等情，有各
    該判決書及臺灣高等法院被告前案紀錄表在卷可稽。經核，
    本院為上開案件犯罪事實最後判決之法院，且受刑人所犯如
    附表所示之3罪，符合刑法第50條第1項所定得予定執行刑之
    要件，茲檢察官聲請定其應執行之刑，本院審核認聲請為正
    當。復依前開說明，本院就附表所示案件，再為定應執行刑
    之裁判時，自應受前開裁判所為定應執行刑內部界限之拘束
    ，即不得重於上開曾經定應執行刑之罪與其餘各罪所示判決
    刑度加計之總和（即有期徒刑3月＋3月＝6月）。再衡酌受刑
    人所犯3罪各為持有第三級毒品純質淨重五公克以上(1罪)、
    施用第二級毒品(2罪)，其間之罪質殊同，及犯罪時間介於1
    08年7月間某日至109年3月19日之相隔時間、侵害法益、刑
    罰之邊際效益與痛苦程度，及受刑人有復歸社會之需要等情
    ，爰依刑法第51條第5款，在各刑中之最長期以上、各刑合
    併之刑期以下，及上述內部性界限(6月)之範圍內，定如主
    文所示之應執行刑，並諭知易科罰金之折算標準。
四、按裁判確定前犯數罪者，併合處罰之。但有下列情形之一者
    ，不在此限：①得易科罰金之罪與不得易科罰金之罪。②得易
    科罰金之罪與不得易服社會勞動之罪。③得易服社會勞動之
    罪與不得易科罰金之罪。④得易服社會勞動之罪與不得易服
    社會勞動之罪。前項但書情形，受刑人請求檢察官聲請定應
    執行刑者，依同法第51條規定定之，此於刑法第50條定有明
    文。經查：受刑人雖於書面陳述之意見係勾選「請求不聲請
    定應執行刑」，並表示：不要定應執行刑，因仍有案件訴訟
    中，日後再合併等語(見卷附之臺灣高雄地方檢察署受刑人
    是否同意聲請定執行刑調查表)，惟檢察官原係就被告所犯
    如附表所示得易科罰金之3罪，及其餘不得易科罰金之毒品
    、藥事法2罪(不在本案定刑範圍內)，調查受刑人是否針對
    上開5罪請求檢察官聲請定應執行刑之意見，此亦有附於上
    開調查表後之罪刑一覽表可查，並因受刑人上開陳述不要合
    併定刑之意見，故檢察官僅就本件附表所示「得易科罰金」
    之3罪，基於刑法第50條第1項前段之規定，依職權向本院聲
    請定其應執行刑，且該規定不因受刑人請求定應執行刑與否
    而受影響，故本件檢察官聲請定其應執行之刑係屬合法，本
    院仍應依法定刑。另本案聲請就如附表所示3罪定其應執行
    之刑及諭知易科罰金之折算標準，案情極為單純，且本院於
    裁量時應受內、外部界限之約束，所能裁量之範圍有限，可
    資減讓之刑期幅度亦微，爰參酌最高法院刑事大法庭110年
    度台抗大字第489號裁定意旨，認本件應無再通知受刑人陳
    述意見之必要。再附表編號1、2所示之罪前雖已執行完畢，
    但因與附表編號3所示之罪屬裁判確定前所犯之數罪，仍應
    依法定其應執行之刑，僅於檢察官執行應執行刑時，再予扣
    除，對於受刑人並無不利，均併予敘明。
五、依刑事訴訟法第477條第1項，刑法第50條第1項前段、第53
    條、第51條第5款、第41條第1項前段，裁定如主文。
中　　華　　民　　國　　111 　年　　5 　　月　　6 　　日
                  刑事第七庭    法　官  洪韻筑
以上正本證明與原本無異。
如不服本裁定，應於收受送達後5日內向本院提出抗告狀。
因疫情而遲誤不變期間，得向法院聲請回復原狀。
中　　華　　民　　國　　111 　年　　5 　　月　　6 　　日
                                書記官  蔡嘉晏
附表：
編  號 罪名 宣告刑 犯罪日期      最後事實審        確定判決  備註     法院、案號 判決日期 法院、案號 確定日期  1 持有第三級毒品純質淨重五公克以上 有期徒刑2月，如易科罰金，以新臺幣1 千元折算1日 108年7月間某日至108年8月1日止 (聲請書誤載為108年8月1日) 臺灣高等法院109年度上訴字第3000號 109年9月30日 同左  109年9月30日 編號1至2所示之宣告刑，經臺灣高等法院109年度上訴字第3000號判決定應執行有期徒刑3月確定。  【執行案號：士林地檢109年度執字第5190號】  【已於110年9月2日易科罰金執行完畢】  2 施用第二級毒品 有期徒刑2月，如易科罰金，以新臺幣1 千元折算1日 108年7月31日      3 施用第二級毒品 有期徒刑3月，如易科罰金，以新臺幣1 千元折算1日 109年3月19日 高雄地院110年度訴字第143號  110年12月16日 同左 111年1月19日 【執行案號：高雄地檢111年度執字第1586號】